【裁判字號】    89,台上,5012
【裁判日期】    890817
【裁判案由】    違反毒品危害防制條例
【裁判全文】
最高法院刑事判決                              八十九年度台上字第五○一二號
    上  訴  人  甲○○
    選任辯護人  王文聖律師
右上訴人因違反毒品危害防制條例案件，不服台灣高等法院台中分院中華民國八十九
年五月三十日第二審判決（八十九年度上訴字第八六三號，起訴案號：台灣台中地方
法院檢察署八十八年度偵字第二三四二一號），提起上訴，本院判決如左：
    主  文
上訴駁回。
    理  由
按刑事訴訟法第三百七十七條規定，上訴於第三審法院，非以判決違背法令為理由，
不得為之，是當事人提起第三審上訴，應以原判決違背法令為理由，係屬法定要件。
如果上訴理由狀並未依據卷內訴訟資料，具體指摘原判決不適用何種法則或如何適用
不當，或所指原判決之違法情事，顯與法律規定得為第三審上訴理由之違法情形不相
適合時，均應認其上訴為違背法律上之程式，予以駁回。本件原判決綜合調查證據之
結果，維持第一審論處上訴人連續轉讓第一級毒品累犯罪刑之判決，駁回其在第二審
之上訴，已引用第一審判決，詳敘所憑之證據及認定之理由，並對上訴人嗣後翻異前
供否認犯罪之辯詞，如何不足採信，均已依據卷內資料，詳予指駁，從形式上觀察，
並無任何違背法令之處。而上訴人於第一審固曾主張其在警訊之自白係遭刑求所為云
云。惟查，上訴人於檢察官偵查時仍為相同之自白，而第一審傳訊警員莊鎮遠，並向
台灣台中戒治所函調上訴人入所時之健康檢查表調查結果，認上訴人所為刑求之抗辯
為無可採，已於理由內詳予說明，原判決予以引用，並不違法。另第一審判決之事實
及理由之記載並無缺漏，此觀第一審卷內所附之判決正本即明（見第一審卷第八○至
八三頁）。而依刑事訴訟法第三百七十三條前段之規定，第二審判決書，得引用第一
審判決書所記載之事實、證據及理由。原判決將漏未裝訂第二頁之第一審判決書作為
附件，雖有疏漏，惟此項錯誤，本得更正，且第一審判決關於事實及理由之記載並無
缺漏，已見前述，原判決亦已載明引用第一審判決記載之事實、證據及理由，自與判
決不備理由或漏未記載事實之情形不相適合，不能任意指為違法。又上訴人既無償提
供海洛因供林瓊菁施用，不論其二人關係如何，均應成立轉讓第一級毒品罪刑，尚不
能藉其與林女係同居之男女朋友關係或已訂婚而脫免罪責。上訴意旨，並未依據卷內
資料具體指摘原判決如何違背法令，徒憑己意，對於原審認事及用法之職權，任意指
摘，難謂已符合首揭法定上訴要件，其上訴違背法律上之程式，應予駁回。
據上論結，應依刑事訴訟法第三百九十五條前段，判決如主文。
中      華      民      國    八十九    年      八      月     十七     日
                              最高法院刑事第七庭
                                  審判長法官  謝  家  鶴
                                        法官  洪  文  章
                                        法官  花  滿  堂
                                        法官  陳  世  淙
                                        法官  洪  佳  濱
      右正本證明與原本無異
                                              書  記  官
中      華      民      國    八十九    年      九      月      五      日


司法院資訊處製作；財團法人民間司法改革基金會備份。
